Inventaris van het archief van Pieter van Bleiswijk, 1772-1787
Nationaal Archief, Den Haag
- Pieter van Bleiswijk als raadpensionaris
  - binnenlandse zaken.
    - De Republiek, Staten-Generaal, B
      - overige bemoeiingen., 5
        - Lijst van bezendingen van de Staten-Generaal naar de verschillende provincies over de periode 1654-1782., z.d.; 206; 1 stuk
        - Uittreksels uit resoluties van de Raad van State betreffende de inning en de hoogte van belastinggelden in Staats-Brabant, 1705, 1719, 1723, 1724, 1726, 1727, 1729-1731, 1733, 1735, afschriften., z.d.; 207; 1 omslag
        - Uittreksel uit de resoluties van de Staten-Generaal van 4 juli 1744 houdende goedkeuring van het verzoek van Maximiliaan Wilhelm, baron van der Heyden genaamd Belderbusch om vanwege zijn bezittingen en adelijke afkomst zitting te nemen in de Ridderschap van de stad Valkenburg., z.d.; 208; 1 stuk
    - Colleges verantwoording schuldig aan de Staten-Generaal, C
      - handelscompagniën., 1
        - VOC., a
          voor de gevolgen voor de VOC van het sluiten van het vredesverdrag na de 4e Engelse oorlog zie inv. nr. 510 - 513
          - financiën., a.1
            - Stukken betreffende een rapport omtrent de vermindering van de belastingen voor de VOC, ingebracht door de Commissie van Financiën van de Staten van Holland op 21 januari 1774, klad, net., 1773, 1774; 209; 1 omslag
            - Rekest van Isaac senior Henriquez van Moses van januari 1776 aan de Staten van Holland en West-Friesland, om een plan tot vermindering van de schulden van de VOC, waarbij toch meer geld verdiend zou worden, te mogen komen toelichten, 1776 met begeleidend schrijven., 210; 2 stukken
            - Lijst van de voorraad aan specerijen in Nederlandse kantoren van de VOC en de geschatte waarde hiervan., 1782; 211; 1 stuk
            - Staat van de inkomsten en uitgaven van de VOC in de Republiek volgens de balans van 31 mei 1781 en in Batavia volgens de balans van 31 augustus 1780., 1782; 212; 1 katern
            - Memories over de toestand der VOC-bezittingen en de financiële problemen die ontstaan zijn door de vierde Engelse oorlog, klad, concepten, afscriften; met bijlagen, 1783, 1785., 213; 1 omslag
            - Stukken betreffende het tekort van de VOC aan liquide middelen door de vierde Engelse oorlog, en wat daarvan door de Staten van Holland en West-Friesland en de Staten-Generaal genegotieerd wordt en vooruitbetaald; en tevens welke schulden door de Staten van Holland zijn overgenomen en welke belastingverlagingsregels er ingesteld zijn, kladden, concepten, netten en afschriften., 31 januari - 31 december 1784; 214; 1 pak
            - Lijsten van door de Staten van Holland in de periode mei 1781 - maart 1785 voor de VOC betaalde lasten., 1783-1785; 215; 6 stukken
            - Stukken betreffende voorstellen tot wijziging van het bestuur van de VOC om meer greep op de organisatie te krijgen, welke geëist worden door de Staten van Holland en de Staten-Generaal en afgewezen door de Staten van Zeeland, die met eigen plannen tot herstel van de financiën en het bestuur komen, kladden, concepten, netten en afschriften., 1784-1787; 216; 1 pak
              deels in meervoud
            - Staat van de extraordinaris uitgaven die door de VOC gemaakt zijn tijdens de vierde Engelse oorlog, afschrift, 1784; 217; 1 stuk
            - Lijst van de naar Batavia in de periode 1699-1741 gezonden hoeveelheid geld., 1786; 218; 1 stuk
            - Begroting voor de kamer Amsterdam van de VOC, opgemaakt op 2 augustus, 1786; 219; 1 stuk
          - verlenging van het octrooi van de VOC., a.2
            - Stukken betreffende door de steden Leiden en Haarlem geëiste overeenkomsten met de VOC over het aankoop- en verkoop-beleid van de VOC van laken en manifacturen, alvorens het octrooi van de VOC willen verlengen, 1665, 1739 -1748, 23 maart 1774 - 9 november 1776, klad, concept, net, afschriften., 1774-1776; 220; 1 pak
            - Uittreksel uit de resoluties van de Staten van Holland en West-Friesland van 11 oktober 1776, houdende goedkeuring van de continuatie van het octrooi van de VOC., 221; 1 stuk
          - scheepvaart., a.3
            - Missiven van de kamer Amsterdam van de VOC en J.N.A. van Wassenaer en Pieter van Bleiswijk over militaire hulp te bieden bij het beschermen van de lading van een VOC schip wat op de kust voor Egmond aan zee gestrand is., 2 - 11 september 1777; 222; 1 omslag
            - Uittreksel uit de resolutie van de Staten-Generaal van 19 februari 1781 over een nota van Vauguyon, gezant van Frankrijk in de Republiek, over het beschermen van VOC retourvloten door Franse schepen vanaf Kaap de Goede Hoop, met bijlage, 1781 afschrift., 223; 2 stukken
              bijlage in het Frans
            - Stukken betreffende het financieren van de verdediging van VOC-schepen in de vierde Engelse oorlog, april - mei, 1781; 224; 5 stukken
            - Missiven over het zonder toestemming van boord gaan door een aantal Engelsen van schepen van de VOC in Cadix op de terugweg uit Indië naar de Republiek, afschriften., 23 april - augustus 1781; 225; 2 stukken en 1 katern
            - Uittreksel uit de resoluties van de Staten van Holland en West-Friesland van 2 november 1781 betreffende een verzoek aan de Raad van State om geld te verstrekken aan de VOC, zodat de VOC zelf schepen kan inrichten ter beveiliging van de bezittingen en deze niet door de gewesten behoeven te worden ingericht; met bijlagen., 226; 3 stukken
          - koloniën., a.4
            - Batavia., a.4.1
              - Memorie houdende aanmerkingen op het rapport opgemaakt door gouvernement van Batavia over de winst op laken, met bijlagen, 1774., 227; 9 stukken
            - Brotchia., a.4.2
              - Stukken betreffende een door de Engelsen uitgevoerde succesvolle overval op Brotchia, 1 februari 1773 - 29 maart 1774, afschriften., 1773, 1774; 228; 1 omslag
                deels in het Engels
            - Ceylon., a.4.3
              - Missive van Abraham Jonas Sluysken uit Bombay aan zijn neef N.N. van 2 februari 1773 met kritiek op het beleid van Iman Willem Falck, gouverneur-generaal van Ceylon, afschrift., 229; 1 stuk
              - Missiven van Iman Willem Falck, gouverneur-generaal van Ceylon, van 10 en 12 november 1773 aan prins Willem V en de heren zeventien van de VOC over een dreigende aanval door Nabab Machmet Alikan van Tuticorijn, afschriften; met bijlagen 1773., 230; 4 stukken
              - Staat van de sterkte van de militaire troepen, ingenieurs en artilleristen op het eiland Ceylon., 1774 januari 28; 231; 1 stuk
            - Hougli., a.4.4
              - Missive van Johannes Mattheus Ross, gouverneur van Hougli in Bengalen aan de heren zeventien van 9 november 1779 over de mogelijkheid om de sjah Alam Gaadsjah Gazie, een overeenkomst met de VOC te laten sluiten in plaats van met de East India Compagnie, waarbij de soubaschappen van Matteh aan de golf van Bengalen aan de VOC overgedragen zouden worden; met afschrift; met bijlagen, 1779, afschriften., 232; 5 stukken
              - Lijst van de stukken door Caspar Leon Eilbracht aan Pieter van Bleiswijk opgestuurd, om vernietiging door de VOC te voorkomen, bevattende een rekest tot vrijlating van zijn wederrechterlijk gevangen genomen broer Jacob, memories over het wanbeleid van de gouverneur van Hougli Johannes Mattheus Ross en memories over beledigingen hem door het gouvernement aangedaan; met bijlagen, 1781, 1783 -1786, authentieke afschriften., 18 oktober 1786; 233; 1 pak
                een aantal op de lijst genoemde stukken ontbreken
            - Kaap de Goede Hoop., a.4.5
              - Stukken betreffende bedreigingen van de haven van Kaap de Goede Hoop door Spaanse oorlogsschepen, 1768, 1772, 1773, 1774, afschriften., 1772-1774; 234; 6 stukken
              - Stukken betreffende het ontslag van Frederik Willem Boers als fiscaal in Kaap de Goede Hoop door de VOC., 1783; 235; 3 stukken
                deels in Frans
              - Stukken betreffende rekesten van inwoners van Kaap de Goede Hoop om verbetering van het slechte bestuur door functionarissen van de VOC in deze kolonie, deels in afschriften; met bijlagen, 1785, 1786., 236; 1 omslag
            - Malabar., a.4.6
              - Missiven over de dreiging van de Portugezen in Goa om Malabar te veroveren, afschriften., 4 mei -31 december 1774; 237; 4 stukken en 2 katernen
                een missive in tweevoud
              - Uittreksel uit een rapport van N.N. over een oorlog tussen Groot-Brittannië en de Mahratten onder aanvoering van Haider Ali, waarbij de Mahratten Malabar, Arkate en Mahe dreigen te verliezen., 27 september 1780; 238; 1 stuk
            - Nagore en Kiwalone., a.4.7
              - Stukken betreffende door de VOC in Nagapatnam gesloten overeenkomsten over de handel op en het gebruik van Nagore en Kiwalone., 25 oktober 1773 - 31 december 1773; 239; 7 stukken
            - Trincomali., a.4.8
              - Correspondentie tussen de kamer Zeeland van de VOC en Pieter van Bleiswijk over de teruggave van Trincomali door Groot-Brittannië., 16 augustus 1784 - 20 april 1785; 240; 5 stukken en 1 katern
          - overige bemoeiingen., a.5
            - Uittreksel uit de resoluties van de Staten van Holland van 21 juli 1752, betreffende problemen over het 12e artikel van de artikelbrief van de VOC van 1742, over de berechting van onderhorigen van de VOC., z.d.; 241; 1 stuk
            - Uittreksel uit de secrete resoluties van de Staten van Holland en West-Friesland van 5 april 1786 betreffende missive van de kamer Amsterdam van de VOC over de nadelige gevolgen van de oprichting van een Spaanse kolonie op de Filipijnen, met bijlage, 1786., 242; 1 katern
            - Uittreksel uit de resolutie van de Staten van Holland en West-Friesland van 17 mei 1786 betreffende wijzigingsvoorstellen van de VOC over een lijst van 4 januari 1743, waarbij werd vastgesteld welke goederen alleen maar via publieke aanbesteding door de VOC mogen worden ingeslagen, met bijlagen, 1786., 243; 1 katern
            - Stukken betreffende het recht van de Republiek om Spaanse schepen uit te sluiten van de handel op Indië via de Kaap de Goede Hoop, 1768, afschriften., z.d.; 244; 2 katernen
        - WIC., b
          - rechten en bevoegdheden., b.1
            - Octrooi voor de WIC op 31 december 1761 voor een periode van dertig jaar door de Staten-Generaal geprolongeerd., 245; 1 katern
            - Uittreksel uit de resoluties van de Staten-Generaal van 13 januari 1778 houdende "het reglement op de revisies van sententies en disposities van rechters in koloniën in West-Indië"., 246; 1 katern
            - Uittreksels uit de resoluties van de Staten van Holland en West-Friesland van 2 januari, 6 februari 1778 en 25 februari 1779, houdende goedkeuring om de WIC het recht van preferentie te geven bij een faillisement van WIC dienaren, concepten., 1778, 1779; 247; 2 stukken
            - Uittreksel uit de resoluties van de Staten van Utrecht van 12 februari 1779 houdende protest tegen de houding van Holland betreffende het recht van preferentie van de WIC bij faillisement in Suriname zoals is vastgesteld op 25 oktober 1776 door de Staten-Generaal., 248; 1 stuk
            - Uittreksel uit de resoluties van de Staten van Holland van 10 februari 1786 betreffende een door de kamer Amsterdam geponeerd recht dat de WIC zelf het recht heeft om berichten over de compagnie en de koloniën aan de Staten-Generaal te geven, met bijlagen, 1786., 249; 1 katern
          - financiën., b.2
            - Stukken betreffende kritiek op de beknoptheid van de staat van inkomsten en uitgaven van de WIC door de Staten van Holland en West-Friesland, 1772, 1773, afschriften, met aantekeningen van Pieter van Bleiswijk, 1773, klad., 250; 1 omslag
              deels in tweevoud en drievoud
            - Stukken betreffende door de WIC aan de Staten-Generaal verzochte subsidies tijdens de vierde Engelse oorlog wegens het tekort aan geld door het afbreken van de toevoer van geld en goederen uit de koloniën, klad, concept, net en afschriften., 1782-1784; 251; 1 omslag
            - Stukken betreffende verzoeken van de WIC om geldlening aan de Staten-Generaal, om de door de oorlog verpauperde koloniën te steunen, afschriften., 1786; 252; 4 stukken
          - handel WIC., b.3
            - Rekest van kooplieden uit Amsterdam die handel drijven op West-Indië aan de kamer Amsterdam der WIC om een limitering en liefst verbod van de vaart op West-Indië door schepen van vreemde mogendheden, afschrift; met bijlage, z.d., 253; 2 stukken
          - vergadering van Tienen notulen., b.4
            - Notulen van de vergadering van Tienen in Amsterdam; afschriften; met bijlagen, afschriften., 254-257; 4 pakken en 1 stuk
              voor indexen en repertoria hierop zie: Inventarissen van de West-Indische Compagniën en opvolgende besturen (Eerste afdeling ARA)
              - 11 juni 1778 - 28 juni 1778, 254; de katernen zijn genummerd 59 - 85
              - 1779, 255; de katernen zijn genummerd 1 - 74
              - 1780, 256; de katernen zijn genummerd 1 - 38
              - 9 augustus 1784 - 14 oktober 1784, 257
                met begeleidend schrijven
          - koloniën., b.5
            - Berbice., b.5.1
              - Missive van N.N. aan de (Staten van Holland en West-Friesland) van 9 december 1772 betreffende het niet terugbetalen van rente door de directeuren van de kolonie Berbice, afschrift., 258; 1 stuk
              - Aantekeningen betreffende het bestuur en de financiële situatie in de kolonie Berbice., 1772; 259; 1 stuk in tweevoud
              - Missive van Elias Luzac uit Amsterdam aan Pieter van Bleiswijk van 16 november 1773 betreffende rekesten van planters in Berbice om vermindering en liefst stopzetting van belastingheffingen, 1773, met bijlage, afschrift., 260; 2 stukken bijlage in het Frans
              - Rekest van de directeuren van de kolonie Berbice aan (de Staten van Holland en West-Friesland) om financiële steun voor de kolonie en om wijziging van het bestuur, 1773, net en afschrift; met bijlagen, netten en afschriften., 261; 1 omslag alle stukken zijn in tweevoud
              - Missive van de directeuren van de kolonie Berbice aan Hendrik Fagel van 17 januari 1774, waarin ze nogmaals aandringen op financiële steun en op wijziging van het bestuur van de kolonie, 1776, afschrift; met bijlagen., 262; 3 stukken
              - Rapport van de wijzigingen die in de kolonie Berbice doorgevoerd moeten worden om de financiële verhouding tussen de planters-eigenaars en de WIC beter te regelen, afschrift., 1776; 263; 1 stuk
              - Missive van de directeuren van de kolonie Berbice uit Amsterdam aan de Staten-Generaal van 16 mei 1777 betreffende het regelen van de financiële verhouding in deze kolonie tussen de eigenaars-planters en de WIC, 1777, afschrift; met bijlage, afschrift., 264; 2 katernen
              - Uittreksels uit de resoluties van de Staten-Generaal van 13 juli, 31 augustus en 15 september 1778, betreffende een rekest van Jean Joly c.s. om verbetering van het bestuur van Berbice, dat nu door incompetentie van de directeuren slecht geleid wordt; met bijlage 1778, afschriften., 265; 1 katern en 4 stukken
              - Stukken betreffende het verzoek van de directeuren van de kolonie Berbice om voor de duur van de oorlog met Groot-Brittannië in de Republiek geld voor te schieten, dat ze verwachten uit de kolonie te krijgen na het beëindigen van de vijandelijkheden, 25 mei - 14 juni 1781, net en afschriften., 266; 4 stukken
              - Missiven van de directeuren van de kolonie Berbice aan de Staten-Generaal van 8 oktober en ? 1783, met verzoek om instructies voor het besturen van de kolonie na de teruggave van deze kolonie door Frankrijk na het sluiten van vrede met Engeland, 1783, afschriften; met bijlagen, afschriften., 267; 4 stukken
              - Staat van de door de Staten van Holland en West-Friesland verrichte betalingen voor het instandhouden van de kolonie Berbice in de Vierde Engelse oorlog, concept., 1783; 268; 1 stuk
              - Missiven van de directeuren van de kolonie Berbice aan de Staten-Generaal van 23 mei en 15 september, houdende het verzoek om de afkoopsom, die ze aan de koning van Frankrijk voor het terugkrijgen van de kolonie moeten betalen, uit het in 1781 beloofde bedrag te betalen; afschriften; met goedkeuring van de Staten-Generaal van 30 september 1785., 269; 3 stukken
              - Uittreksel uit de secrete resoluties van de Staten-Generaal van 1 maart 1787 betreffende een lijst van het aantal militairen in de kolonie Berbice opgesteld, door de directeuren van Berbice, met bijlagen, 1786, afschriften, 1787., 270; 6 stukken
            - Curaçao, b.5.2
              - protest over slechte rechtsvervolging door de WIC.
                - Missive van de bewindhebbers en de representanten van de kamer Amsterdam van de WIC aan de Staten-Generaal van 10 september 1783, betreffende een bij de Staten-Generaal door Sebastian de Llano, gezant van Spanje in de Republiek ingediend protest inzake nalatigheid van de WIC om de dief van goederen van Anthony de la Carrera, die zich op Curaçao bevindt gerechterlijk te laten vervolgen waartegen de WIC uitbrengt dat de la Carrera zelf de diefstal op zijn eigen goederen heeft gepleegd en iemand anders daar vals van beschuldigd, afschrift; met bijlagen, 1780, 1782, afschriften, 1783., 271; 1 omslag
            - Demarary., b.5.3
              - Missive van de commandeur van Demarary, Paulus van Schuylenburgh aan de Staten-Generaal van 29 augustus 1777, betreffende een door Engelse kapers uit de haven van Demarary geroofd schip; ter compensatie waarvan hij beslag wil laten leggen op de goederen van de eigenaren van het kaperschip, Thompson en Seed, die in Demarary wonen, afschrift; met bijlagen, 1777, afschriften., 272; 7 stukken
              - Missive van Mattheus Lestevenon en Gerard Brantsen aan de Staten-Generaal van 14 februari 1784, betreffende een door de Fransen te verlenen uitstel van de berechting van Carsten Bakker na een uitspraak van het hof van Demarary, afschrift; met bijlage, 1784, afschrift., 273; 2 stukken
            - Essequebo, b.5.4
              - Stukken betreffende het protest van Holland tegen het voornemen van Zeeland om de verkoop van plantages op Essequebo nog een jaar uit te stellen om de plantages de kans te geven om zelf winst te maken, concept en afschriften., maart 1773; 274; 2 stukken en 1 katern
              - Missive van de directeur-generaal en de raden van Essequebo aan de heren Tienen van de WIC van 28 oktober 1773 betreffende de opstand van de negerslaven in deze kolonie in 1772, afschrift., 275; 1 stuk
            - Essequebo en Demarary., b.5.5
              zie ook inv. nr. 243
              - Stukken betreffende het wijzigen van de instructie van de directeuren van Essequebo en Demarary, zodat de besturen samengevoegd kunnen worden, waardoor een rendabeler basis zal ontstaan, concepten, netten en afschriften., 6 maart - 28 mei 1773; 276; 1 omslag
              - Concept-instruktie voor de gouverneur-generaal en de Raden van Essequebo en Demarary, afschrift; één exemplaar met aantekeningen, 1773, klad., 277; 1 katern
              - Uittreksels uit de resoluties van de Staten van Holland en West-Friesland van 19 november 1783 en 23 juli, 27 augustus en 3 september 1784 betreffende verzoeken om financiële steun door de planters van Essequebo en Demarary, met bijlagen 1783, 1784., 278; 1 omslag
              - Rekest van de planters van Essequebo en Demarary aan (de Staten-Generaal) om de oude regeringsvorm en de belastingheffing nog tijdelijk in stand te laten, met bijlagen, 1785., 279; 1 katern
            - Guinée., b.5.6
              Geschillen tussen Groot-Brittannië en de Republiek over de vraag wie het recht heeft de "Portugezen en Brazilianen" te bevoorraden
              - Ordonnantie van de WIC van 6 juni 1771, om tot nader order de (smokkel)handel tussen de Portugezen en de Engelsen in Guinée niet te hinderen zodat besprekingen hierover niet gehinderd worden door wederzijdse beschuldigingen, afschrift; met missiven waarin men zich onder protest hierbij neerlegt, 1771, afschriften., 280; 6 stukken
              - Missive van Edward Eliot, John Roberts en Alleyne Fitzherbert aan Suffolk van 19 juni en 5 juli 1771, betreffende hun onderzoek in oude verdragen naar de rechten van Groot-Brittannië en de Republiek in de handel op de kust van Guinée, afschrift; met bijlagen, 1708, 1713, 1728, afschriften, 1771., 281; 7 stukken
                in het Engels
              - Uittreksel uit de resoluties van de Staten van Holland en West-Friesland van 23 juli 1772 betreffende een missive van de WIC over de ernstige inkomstenvermindering van de Compagnie door het direct handeldrijven op de Engelsen en het niet betalen van de tol door de "Portugezen en Brazilianen", met bijlage, 1772., 282; 2 stukken
              - Stukken betreffende klachten van Groot-Brittannië over het hinderen door de WIC van de handel tussen hen en de "Portugezen en Brazilianen" op de kust van Guinée en met de eis van Groot-Brittannië om hierover te onderhandelen, 1771, 1773, concept, netten en afschriften., 1773, 9 februari - 31 augustus; 283; 1 omslag
              - Rapporten over de vraag of de WIC het alleenrecht heeft om handel met de "Portugezen en Brazilianen" te drijven, 1768, afschriften, 1773; met bijlage, 1768, afschrift., 284; 3 katernen en 1 stuk
              - Memorie betreffende een onderzoek door (Pieter van Bleiswijk) over de vraag of de WIC gerechtigd is de handel tussen de Engelsen en "Portugezen en Brazilianen" te beletten, concept; met bijlagen, 1656, 1659, 1679, 1708, 1713, 1728, 1768, afschriften, 1773., 285; 1 omslag
              - Lijst van de Hollandse en Engelse forten op de kust van Guinée tussen Axim en Clagos, concept en net, z.d., 1773; 286; 1 stuk
              - Uittreksel uit de secrete resoluties van (de Staten-Generaal) van 16 september 1773, houdende geheime instructies voor de onderhandelaars in Londen over het geschil inzake de handel in Guinee, afschrift., 287; 1 stuk
              - Missiven van Joan Pietersz. Graafland en Jan Walraad van Welderen aan Pieter van Bleiswijk en Hendrik Fagel, griffier van de Staten-Generaal, betreffende de onderhandelingen in Londen gevoerd over het geschil inzake de handel op Guinée, netten en afschriften; met bijlagen, 1773, afschriften, 1773., 16 september 1773 - 4 januari 1774; 288; 1 omslag
                bijlagen deels in het Frans en het Engels
              - Missive van Pieter van Bleiswijk aan Joan Pietersz. Graafland van 24 december 1773, dat wanneer het ultimatum van december 1773 niet door de Engelsen wordt aanvaard de onderhandelingen meteen moeten worden afgebroken, concept; met bijlage, net en afschrift, 1773., 289; 2 stukken
                bijlage in tweevoud
              - Missiven van Joan Pietersz. Graafland, Henry Suffolk, Joseph Yorke en Pieter van Bleiswijk met voorstellen om de op 4 januari 1774 afgebroken onderhandelingen tussen Groot-Brittannië en de Republiek over het geschil inzake de handel op Guinee te hervatten, deels afschriften; met bijlagen, 1774, afschriften., 290; 1 omslag
                missiven deels in het Engels en het Frans
              - slavenhandel op Amerika.
                - Stukken betreffende het door de WIC opnieuw benadrukte verbod, dat WIC dienaren niet particulier slavenhandel mogen bedrijven, afschriften., 1771, 1773, 1775; 291; 5 stukken en 3 katernen
                - Uittreksels uit de resoluties van de Staten van Holland en West-Friesland van 8 mei 1776, 5 januari, 29 maart en 10 oktober 1777 betreffende klachten van de kamer Zeeland van de WIC over de vermindering van het aantal schepen dat tussen de kust van Guinée en Amerika vaart, met bijlagen, klad en afschriften, 1777., 1776, 1777; 292; 1 omslag